臺灣臺北地方法院刑事判決
111年度審易字第1566號
公  訴  人  臺灣臺北地方檢察署檢察官
被      告  任海榮


上列被告因毀棄損壞等案件，經檢察官提起公訴（111年度偵字
第19594號），本院判決如下：
    主  文
本件公訴不受理。
    理  由
一、公訴意旨詳如附件起訴書所載。
二、按告訴乃論之罪，告訴人於第一審辯論終結前，得撤回其告
    訴。又告訴乃論之罪，告訴經撤回者，法院應諭知不受理之
    判決，並得不經言詞辯論為之，刑事訴訟法第238條第1項、
    第303條第3款及第307條分別定有明文。
三、經查，本案被告任海榮所犯刑法第309條第1項之公然侮辱、
    第354條之毀損罪嫌，依同法第314條、第357條之規定，均
    須告訴乃論。茲告訴人陳怡璐已撤回告訴，此有刑事撤回告
    訴狀在卷可參（見本院卷第43頁），爰不經言詞辯論，逕為
    諭知不受理之判決。
據上論斷，應依刑事訴訟法第303條第3款、第307條，判決如主
文。
中　　華　　民　　國　　111 　年　　9 　　月　　26　　日
　　　　　　　　　刑事第二十二庭  法　官  葉詩佳
上正本證明與原本無異。 
如不服本判決應於收受送達後20日內向本院提出上訴書狀，並應
敘述具體理由；其未敘述上訴理由者，應於上訴期間屆滿後20日
內向本院補提理由書（均須按他造當事人之人數附繕本）「切勿
逕送上級法院」。告訴人或被害人如對於本判決不服者，應具備
理由請求檢察官上訴，其上訴期間之計算係以檢察官收受判決正
本之日期為準。 因疫情而遲誤不變期間，得向法院聲請回復原
狀。
                                  書記官  巫佳蒨 
中　　華　　民　　國　　111 　年　　9 　　月　　26　　日
附件：
臺灣臺北地方檢察署檢察官起訴書
                                    111年度偵字第19594號
　　被　　　告　任海榮　男　59歲（民國00年0月00日生）
　　　　　　　　　　　　住新北市○○區○○路00巷00號4樓
　　　　　　　　　　　　國民身分證統一編號：Z000000000號
　　選任辯護人　鄭國照律師
上列被告因毀損等案件，業經偵查終結，認應提起公訴，茲敘述
犯罪事實及證據並所犯法條如下：
　　　　犯罪事實
一、任海榮與陳怡璐係同住於新北市○○區○○路00巷00號「萊茵皇
    家三期社區」之鄰居。任海榮因認陳怡璐長期在住處內製造
    噪音影響其生活起居，竟於民國111年5月7日上午9時38分許
    ，在「萊茵皇家三期社區」之警衛室門口，公然辱罵陳怡璐
    「妳玩女人」、「妳還教妳女兒玩女人」、「你老婆玩女人
    」等語，使陳怡璐之名譽受有損害；復於於同日晚上8時許
    ，另基於毀損之犯意，在陳怡璐位於「萊茵皇家三期社區」
    5樓之住處門口，持木棍敲擊陳怡璐之住處大門，致該大門
    有多處凹損及刮痕，而使該大門之美觀效用不堪用。
二、案經陳怡璐訴由新北市政府警察局新店分局報告偵辦。
　　　　證據並所犯法條
一、證據清單及待證事實：
編號 證據名稱 待證事實 1 被告任海榮於警詢及偵訊之供述 被告矢口否認有何公然侮辱、毀損之犯行，辯稱：伊只是自言自語、伊並未破壞告訴人陳怡璐之住處大門云云。 2 證人即告訴人陳怡璐於警詢之證述與指訴 全部犯罪事實。 3 證人周賢富於警詢之證述 被告確有於111年5月7日上午9時38分許，在「萊茵皇家三期社區」之警衛室門口，辱罵告訴人係八大行業的妓女等語之事實。 4 告訴人提供之警衛室錄音暨錄音譯文、住處前錄影檔案、錄音檔案暨錄影翻拍照片、譯文 全部犯罪事實。 5 被告之身心障礙證明 被告因有身心障礙第一類事由，而領有身心障礙手冊之事實。 
二、核被告所為，係犯刑法第309條第1項之公然侮辱罪嫌及同法
    第354條之毀損罪嫌。被告所犯上開2罪，犯意各別，行為互
    殊，為數罪，請分論併罰。
三、依刑事訴訟法第251條第1項提起公訴。　　　　　
　　此　致
臺灣臺北地方法院
中　　華　　民　　國　 111　　年　　 7　　月　　25　　日
　　　　　　　　　　　　　　　檢　察　官  蕭永昌
本件正本證明與原本無異
中　　華　　民　　國　 111　　年　　8 　　月　　4 　　日
　　　　　　　　　            書　記　官  楊家欣
附錄本案所犯法條全文
中華民國刑法第309條
公然侮辱人者，處拘役或 9 千元以下罰金。
以強暴犯前項之罪者，處 1 年以下有期徒刑、拘役或 1 萬 5
千元以下罰金。
中華民國刑法第354條
毀棄、損壞前二條以外之他人之物或致令不堪用，足以生損害於
公眾或他人者，處 2 年以下有期徒刑、拘役或 1 萬 5 千元以
下罰金。